臺灣屏東地方法院刑事判決　　　　　　　　　　　　　九十一年度訴字第八三五號
　　公　訴　人　臺灣屏東地方法院檢察署檢察官
　　被　　　告　甲○○
右列被告因違反毒品危害防制條例案件，經檢察官提起公訴（九十一年度毒偵字第一
一二六號），本院判決如左：
    主  文
甲○○連續施用第壹級毒品，累犯，處有期徒刑拾月，扣案之第壹級毒品海洛因淨重
零點壹陸公克沒收並銷燬之，注射針筒貳支，均沒收。
    事  實
一、甲○○前因違反肅清煙毒條例案件，經臺灣高等法院高雄分院於民國八十四年七
    月十一日以八十四年度上訴字第一四六九號判處有期徒刑三年一月確定，甫於九
    十年三月三十一日縮短刑期執行完畢。又其前因施用毒品案件，經本院以八十七
    年度毒聲字第七○號裁定送觀察、勒戒後，認有繼續施用毒品之傾向，而由臺灣
    屏東地方法院檢察署檢察官聲請本院以八十七年度毒聲字第二一二號裁定送強制
    戒治，嗣於八十八年十一月三十一日強制戒治期滿，經臺灣屏東地方法院檢察署
    檢察官於八十九年一月四日以八十九年度戒毒偵字第六號不起訴處分確定。詎仍
    不知悔改，於前開不起訴處分確定後五年內，另基於施用第一級毒品海洛因之概
    括犯意，自九十一年九月六日起至同年月十一日中午十二時止，連續在屏東縣屏
    東市○○里○○路九六號二樓之二住處等地，將海洛因摻水以針筒注射血管之方
    式，施用第一級毒品海洛因多次。嗣於九十一年九月十一日二十一時四十五分許
    ，為警在甲○○位於屏東縣屏東市○○街二十七之一號三樓之七住處，搜索查獲
    甲○○所有第一級毒品海洛因淨重○．一六公克及注射針筒二支（包裝重○．二
    三公克；起訴書誤載為第一級毒品海洛因○．四公克、注射器一支），經警採尿
    送檢驗結果呈第一級毒品嗎啡陽性反應，始知上情。
二、案經屏東縣警察局移送臺灣屏東地方法院檢察署檢察官偵查起訴。
    理  由
一、右開事實，業據被告甲○○於本院審理中坦承不諱，且被告尿液經臺灣檢驗科技
    股份有限公司檢驗結果，呈嗎啡陽性反應，有檢驗通知書一紙附卷可稽，復有被
    告所有第一級毒品海洛因淨重○．一六公克及注射針筒二支扣案可佐。另扣案之
    毒品經送請鑑定結果含有一級毒品第六項毒品海洛因成分，淨重○．一六公克（
    包裝重○．二三公克）一節，亦有法務部調查局鑑定通知書及屏東縣警察局刑警
    隊查獲涉嫌毒品危害防制條例毒品初步檢驗報告單附卷可稽，堪認被告之自白為
    真實。被告曾因施用毒品案件，經本院以八十七年度毒聲字第七○號裁定送觀察
    、勒戒後，認有繼續施用毒品之傾向，而由臺灣屏東地方法院檢察署檢察官聲請
    本院以八十七年度毒聲字第二一二號裁定送強制戒治，嗣於八十八年十一月三十
    一日強制戒治期滿，經臺灣屏東地方法院檢察署檢察官於八十九年一月四日以八
    十九年度戒毒偵字第六號不起訴處分確定。有臺灣高等法院被告全國前案紀錄表
    及臺灣屏東地方法院檢察署刑案資料查註紀錄表及不起訴處分書各一份在卷足憑
    。本件事證明確，被告二犯施用毒品犯行堪以認定。
二、按海洛因為毒品危害防制條例第二條第二項第第一款所規定之第一級毒品，核被
    告施用海洛因所為，係犯毒品危害防制條例第十條第一項之施用第一級毒品罪。
    被告為施用而持有第一級毒品，其持有之低度行為，為施用之高度行為所吸收，
    不另論罪；被告所為先後多次施用第一級毒品海洛因之犯行，時間緊接，所犯係
    構成要件相同之罪名，顯係基於概括犯意反覆為之，為連續犯，應依刑法第五十
    六條規定論以一罪，並加重其刑。公訴人雖僅就被告九十一年九月十一日晚上九
    時四十五分許回溯七十二小時內，在屏東縣屏東市○○里○○路九六號二樓之二
    住處客廳，施用第一級毒品海洛因之犯行提起公訴，惟其餘部分與前開論罪科刑
    部分有連續犯之裁判上一罪關係，已如前述，本院自應併予審理，附此敘明。又
    被告前因違反肅清煙毒條例案件，經臺灣高等法院高雄分院於八十四年七月十一
    日以八十四年度上訴字第一四六九號判處有期徒刑三年一月確定，甫於九十年三
    月三十一日縮短刑期執行完畢，有臺灣高等法院被告全國全案紀錄表及臺灣屏東
    地方法院檢察署刑案資料查註紀錄表各一份在卷可考，其於執行完畢後五年內，
    再犯本件有期徒刑以上之刑之罪，為累犯，應依刑法第四十七條規定遞加重其刑
    。爰審酌被告前因施用毒品犯行，經觀察、勒戒及強制戒治各一次後，仍故態復
    萌，於上揭不起訴處分確定後五年內，再施用毒品不輟，無視於毒品對於自身健
    康之戕害及國家對於杜絕毒品犯罪之禁令，惡性非輕，並審酌被告施用毒品之次
    數、犯後坦承犯行，態度尚佳等一切情狀，量處如主文所示之刑，以示懲儆。扣
    案之第一級毒品海洛因淨重○．一六公克，應依毒品危害防制條例第十八條第一
    項前段，沒收銷燬之；另扣案之注射針筒二支，係被告供犯罪所用之物，且為被
    告所有，業據被告供明在卷，爰依刑法第三十八條第一項第二款併予宣告沒收。
據上論斷，應依刑事訴訟法第二百九十九條第一項前段、毒品危害防制條例第十條第
一項、第十八條第一項前段、第二十條第三項前段，刑法第十一條前段、第五十六條
、第四十七條、第三十八條第一項第二款，判決如主文。
中      華      民      國    九十一    年     十二     月    二十七    日
                                臺灣屏東地方法院刑事第五庭
                                        法  官  楊萬益
右正本證明與原本無異。
如不服本判決應於收受本判決送達後十日內向本院提出上訴書狀，其未敘述上訴理由
者，並得於提起上訴後十日內向本院補提理由書狀（均須按他造當事人之人數附繕本
 ）「切勿逕送上級法院」
                                        書記官   呂坤宗
中    華    民    國     九十二      年      一      月       二      日
附錄所犯法條：
毒品危害防制條例第十條第一項：施用第一級毒品者，處六月以上五年以下有期徒刑
。
